# 请教陈版：关于退税

提问人：一筐猪out 时间：2020-09-07 01:58:00
A公司于 2019 年给税局支付了笔土地使用税滞纳金，后公司在 2020 年接到税局口头通知 因疫情影响给企业减税负，会退回一部分 2019 年缴纳的滞纳金（税局无法提供退税文件）。请教陈版： 2020 年收到税局退回的钱 是在营业外收入里核算还是冲减税金及附加（因为税局是找了个理由退税减负）或者冲减营业外支出（ 2019 年滞纳金做在了营业外支出，但 2020 年如果冲减营业外支出，该科目会是负数）？

回答人：chenyiwei
由于当初缴纳滞纳金时计入营业外支出，且现在的退回是当初不能合理预见到的事项，故这里的退还款项带有政府补助的性质（退还滞纳金本身在征管法中没有规定，且无对应批文，更多地是看作政府对企业的扶持政策），因此，建议列入营业外收入——政府补助。